# 请教陈版，关于合并报表编制的问题

提问人：gpqg 时间：2022-06-21 18:03:36
陈版，A公司原先持有B公司100%的股权，然后再 2020 年 6 月 1 日A公司处置了B公司60%的股权，剩余的40%股权不再拥有控制权。
我的问题是，A公司在处置B公司的当天（即 6 月 1 日）是否需要编制合并报表，还是在 6 月 30 日编制合并报表即可。
如果在 6 月 1 日编制的话，是需要编制合并资产负债表、合并利润表和合并现金流量表是么，合并所有者权益变动表是否需要编制？
到了 2020 年 12 月 31 日的时候，B公司已经不是A的子公司了，此时是否还需要编制合并报表呢？我看此前成在相关帖子中回复说，只需要编制合并利润表和合并现金流量表，此时无需编制合并资产负债表是么，那么合并所有者权益变动表是否需要编制呢？
谢谢陈版！

回答人：chenyiwei
处置当天一般无需编制合并报表，但在处置日后的资产负债表日编制的合并报表中需完整体现处置日的处置情况，包括处置损益确认和剩余股权按处置日公允价值的重新计量。
如果B是A的唯一子公司，则处置当期期末的合并报表编制可参考财政部会计司发布的以下实施问答：http://kjs.mof.gov.cn/zt/kjzzss/ ... 0220621_3819698.htm。